臺灣彰化地方法院民事裁定
111年度抗字第44號
抗  告  人  楊仁瑋  

相  對  人  沈琇妃  


上列當事人間拍賣抵押物事件，抗告人對於民國111年6月29日本
院司法事務官所為111年度司拍字第67號裁定，提起抗告，本院
裁定如下：
    主  文
抗告駁回。
抗告程序費用新臺幣壹仟元由抗告人負擔。
    理  由
一、按抵押權人，於債權已屆清償期，而未受清償者，得聲請法
    院，拍賣抵押物，就其賣得價金而受清償，民法第873條定
    有明文。抵押權人依此規定聲請拍賣抵押物，係屬非訟事件
    ，法院所為准駁之裁定，無確定實體法上法律關係存否之性
    質，於債權及抵押權之存否，並無既判力。故祗須其抵押權
    已經依法登記，並依登記之清償期業已屆滿而未受清償時，
    法院即應為准許拍賣抵押物之裁定。至於實體上法律關係如
    有爭執，應由有爭執之人另提起訴訟以謀解決，不得僅依抗
    告程序聲明其爭執，並據為廢棄准許拍賣裁定之理由（最高
    法院51年台抗字第269號判例、58年台抗字第524號判例及94
    年度台抗字第270號判決意旨參照）。
二、本件抗告意旨略以：伊都有正常繳付利息給林先生，民國（
    下同）111年3月3日也先償還10萬元，剩下的欠款要一次償
    還，對方不給償還，於是伊111年7月1日匯款60萬元加上1,2
    50元之利息（10萬本金），對於林先生直接拍賣伊的農地，
    伊想提起抗告，後續林先生之助理即不再讀其訊息了等語。
三、經查：本件相對人主張對於抗告人有原裁定所載之債權，並
    以附表所示土地設定抵押權，且經依法登記，該債權又已屆
    清償期而未受清償，有相對人提出之抵押權設定契約書、他
    項權利證明書、借款契約書、本票及土地登記簿謄本（除土
    地登記簿謄本外均為影本）等件可證，本院司法事務官據以
    准許相對人拍賣抵押物之聲請，即無不當；抗告意旨以抗告
    人有按期繳息及已於111年3月3日及同年7月1日分別清償10
    萬元、60萬元等語提起抗告，屬對於實體法律關係有爭執，
    應就爭執事項，另行起訴，以求解決。抗告意旨請求廢棄原
    裁定，為無理由，應予駁回。
四、據上論結，本件抗告為無理由，依非訟事件法第46條、第21
    條第2項、第24條，民事訴訟法第495條之1第1項、第449條
    第1項、第95條、第78條，裁定如主文。　　
中　　華　　民　　國　　111 　年　　8 　　月　　2 　　日
　　                  民事第四庭法　官　謝仁棠
以上正本係照原本作成。
如不服本裁定，僅得於收受本裁定正本送達後10日內，委任律師
為代理人，並以適用法規顯有錯誤為理由，向本院提出再抗告狀
（須附繕本及繳納再抗告裁判費新臺幣1,000元）。
中　　華　　民　　國　　111 　年　　8 　　月　　2 　　日
                                書記官  陳文新

附表：(土地)      111年度抗字第000044號      編 土地坐落     地 面積   權利範圍 備考 號 縣市 鄉鎮市區 段 小段 地號 目 公頃 公畝 平方公尺   001 彰化縣 芳苑鄉 草漢  0000-0000    5370.28 2分之1 重測前：草湖段0000-0000地號